臺灣花蓮地方法院交通事件裁定　　　　 100年度交聲字第50號
原處分機關　交通部公路總局臺北區監理所花蓮監理站
異　議　人
即受處分人　百健行
代　表　人　洪秋香
上列異議人即受處分人因違反道路交通管理處罰條例案件，對於
交通部公路總局臺北區監理所花蓮監理站中華民國100年1月20日
所為之處分（原處分案號：花監違字第裁44-TA0000000號），聲
明異議，本院裁定如下：
    主  文
異議駁回。
    理  由
一、原處分意旨略以：異議人即受處分人百健行所有車號0717-K
    J自用一般小客車於民國99年11月20日下午2時5 分許，經人
    駕駛行經台九線439. 8公里南興段時，因行車速度超過規定
    之最高時速60公里以上，爰依依道路交通管理處罰條例第43
    條第4項規定，裁處吊扣汽車牌照3個月等語。
二、異議人聲明異議意旨略以：依道路交通管理處罰條例第 7條
    之2第3項規定，採用固定式或非固定式科學儀器取得證據資
    料證明者，於一般道路須至少於 100公尺，於高速公路、快
    速公路須至少於 300公尺前明顯標示之，而依舉發相片證明
    於 100公尺並沒有明顯標示之，另依台東縣警察局回函拍照
    顯示係於 400公尺處以固定牌標示「常有測速照相」，但取
    締超速應放置「前」有測速照片標示牌告之，而非「常」有
    測速照，為此聲明異議云云。
三、按汽車駕駛人，駕駛汽車行車速度，超過規定之最高時速60
    公里以上者，處新臺幣（下同）6,000 元以上24,000元以下
    罰鍰，並當場禁止其駕駛。又汽車駕駛人有第43條第1項第2
    款行為者，並吊扣該汽車牌照 3個月。道路交通管理處罰條
    例第43條第1項第2款、第4項定有明文。
四、經查：
    (一)異議人所有上開車輛於前揭時、地，在時速限速70公里之
      路段，經測得時速 132公里，有行車速度超過規定之最高
      時速60公里以上之違規行為，為異議人所不爭執，並有違
      規照片2張在卷可參，堪以認定。
    (二)又按對於行車速度超過規定之違規行為，採用固定或非固
      定式科學儀器取得證據資料證明者，於一般道路須「至少
      」於100公尺，於高速公路、快速公路須「至少」於300公
      尺前，明顯標示之。道路交通管理處罰條例第7條之2第 3
      項定有明文。考其立法本旨，係敦促駕駛人依行車速限駕
      駛，是以科學儀器採證，應由主管機關在顯明處告示，用
      以提醒駕駛人依道路速限行駛，以期在駕駛人避免受罰之
      心理下，達到依行車速限駕駛進而維護行車安全之最大效
      益；又同條例第4條第2項授權主管機關，對於道路交通標
      誌、標線、號誌之指示、警告、禁制規定、樣式、標示方
      式、設置基準及設置地點等事項制定規則，以執行道路交
      通管理、維護交通秩序、確保交通安全等工作，是主管機
      關依據當地之實際路況、行車流量、行車速度及交通安全
      等具體情況決定相關告示牌與測速儀器之設置地點，此屬
      主管機關行政裁量權，法並無明文規定前揭「明顯標示」
      設置之最遠距離為何、應以何文字或圖示等標示，是除有
      明顯不當或違法情形外，一般用路人即均有遵守之義務。
    (三)依上開違規照片可知異議人違規地點為臺九線439.8 公里
      北上車道，而在臺九線440.2公里北上車道及439.2公里南
      下車道路旁均設有最高速限70公里之標誌及常有測速照片
      之標語牌，亦有臺東縣警察局99年12月31日東警交字第09
      90063311號函及所附照片2 張在卷可稽。是於舉發地點前
      400 公尺處，已設有「常有測速照片」之標語牌提醒駕駛
      人應依速限行駛。又以本件舉發路段速限為70公里，較一
      般市區道路限速為高，是上開標語牌設置在舉發地點前40
      0 公尺處，亦稱妥當。復觀之前揭照片可知，該「常有測
      速照相」之標語牌復未過小，可明顯看清標語牌所載文字
      ，是上開標語牌之設置已符合道路交通管理處罰條例第 7
      條之2第3項規定無疑。是異議人以前詞置辯，實屬無據，
      洵無足採。
五、從而，本件異議人違規事證已甚明確，原處分機關依道路交
    通管理處罰條例第43條第4 項規定，裁處吊扣汽車牌照3 個
    月，於法相符，本件異議並無理由，應予駁回。
據上論斷，應依道路交通事件處理辦法第18條，裁定如主文。
中    華    民    國   100    年    4     月    11    日
                  交通法庭      法  官  李世華
上列正本證明與原本無異。
如對本裁定不服，應於送達後5日內，向本院提出抗告狀（應抄
附繕本）。
中    華    民    國   100    年    4     月    11    日
                                書記官